```{r}
load("data.RData")
```
```{r}
# 读取 OTUs 丰度表
rm(list = ls())
library(tidyverse)
library(stringr)

```

读取和处理数据
```{r}
otu <- read.table("./data/table_genus.tsv", header = TRUE, row.names = 1, sep = "\t", fill = TRUE)
## 过滤注释有问题的特征（
otu <- filter(otu, !grepl(";__|uncultured", rownames(otu)))
# 精简物种注释
rownames(otu) <- sapply(str_split(rownames(otu), "__"), "[", 7)
# 随机森林模型数据需要归一化吗？
# 随机森林的逻辑是基于决策树模型多棵树模型，内部采用boostrap抽样训练多棵树，然后做bagging预测提高其精度，决策树模型具体实现机制以一定区别，不过一般是基于排序的划分，所以一般不需要进行归一化处理。
# ！过滤低丰度 OTUs 类群，它们对分类贡献度低，且影响计算效率
# 171 个样本，就按 OTUs 丰度的行和不小于 171 为准吧
dim(otu) # 208 171
otu <- otu[which(rowSums(otu) >= 171), ]
dim(otu) # 172 171
# 合并分组，得到能够被 randomForest 识别计算的格式
group <- read.table("./data/metadata.txt",
    sep = "\t", row.names = 1,
    header = TRUE, fill = TRUE
)
otu1 <- data.frame(t(otu))
otu_group <- cbind(otu1, group)
```
```{r}
# 将总数据集分为训练集（占 70%）和测试集（占 30%）
set.seed(171)
select_train <- sample(171, 171 * 0.5)
otu_train <- otu_group[select_train, ] # 85
dim(otu_train)
otu_test <- otu_group[-select_train, ] # 86
dim(otu_test)

```

随机森林
```{r}
####################################################
# randomForest 包的随机森林
library(randomForest)
# 随机森林计算（默认生成 500 棵决策树），详情 ?randomForest
set.seed(123)

otu_train_forest <- randomForest(
    as.factor(Group) ~ .,
    data = otu_train,
    importance = TRUE
)
otu_train_forest

plot(randomForest::margin(otu_train_forest), main = "观测值被判断正确的概率图")


# 训练集自身测试
train_predict <- predict(otu_train_forest, otu_train)
# table 可以直接搞出预测和实际的混淆矩阵
compare_train <- table(
    train_predict, otu_train$Group,
    dnn = c("Actual", "Predicted")
)
compare_train
```
 randomForest(formula = as.factor(Group) ~ ., data = otu_train,      importance = TRUE) 
               Type of random forest: classification
                     Number of trees: 500
No. of variables tried at each split: 13

        OOB estimate of  error rate: 21.18%
Confusion matrix:
   AD  C class.error
AD 40  8   0.1666667
C  10 27   0.2702703

预测结果
      Predicted
Actual AD  C
    AD 48  0
    C   0 37
预测概率
```{r}
sum(diag(compare_train) / sum(compare_train))
```

使用测试集评估
```{r}
test_predict <- predict(otu_train_forest, otu_test)
compare_test <- table(
    otu_test$Group,
    test_predict,
    dnn = c("Actual", "Predicted")
)
compare_test
sum(diag(compare_test) / sum(compare_test))
pred_rf_all <- predict(otu_train_forest, otu_test, type = "prob")
```
      Predicted
Actual AD  C
    AD 42 10
    C   9 25

```{r}
### 关键 OTUs 识别
# 查看表示每个变量（OTUs）重要性的得分
summary(otu_train_forest)
importance_otu <- data.frame(importance(otu_train_forest))
head(importance_otu)

# 可以根据某种重要性的高低排个序，例如根据“Mean Decrease Accuracy”指标
importance_otu <- importance_otu[
    order(importance_otu$MeanDecreaseAccuracy,
        decreasing = TRUE
    ),
]
head(importance_otu)
# 输出表格
write.table(importance_otu,
    "importance_otu_score.txt",
    sep = "\t",
    col.names = NA,
    quote = FALSE
)


```

## 交叉验证

```{r}
### 交叉验证帮助选择特定数量的 OTUs
# 5 次重复十折交叉验证
otu_train.cv <- replicate(
    5,
    rfcv(
        otu_train[-ncol(otu_train)],
        as.factor(otu_train$Group),
        cv.fold = 10, step = 1.5
    ),
    simplify = FALSE
)

# 提取验证结果绘图
# install.packages("reshape2")
otu_train.cv <- data.frame(sapply(otu_train.cv, "[[", "error.cv"))
otu_train.cv$otus <- rownames(otu_train.cv)
otu_train.cv <- reshape2::melt(otu_train.cv, id = "otus")
otu_train.cv$otus <- as.numeric(as.character(otu_train.cv$otus))

```
确定提取多少重要的OTU
```{r}
# 拟合线图
library(ggplot2)
# 用于在 geom_smooth() 中添加拟合线，或者使用 geom_line() 替代 geom_smooth() 绘制普通折线
library(splines)

p_line <- ggplot(otu_train.cv, aes(otus, value)) +
    geom_smooth(se = FALSE,color="#65beb6", method = "glm", formula = y ~ ns(x, 6)) +
    theme(
        panel.grid = element_blank(),
        panel.background = element_rect(
            color = "black", fill = "transparent"
        )
    ) +
    labs(title = "", x = "Number of OTUs", y = "Cross-validation error")

p_line
num <- 15
# 大约提取前 15 个重要的 OTUs
# p_line <- p_line + geom_vline(xintercept = 12)
p_line<-p_line + geom_vline(xintercept = num, show.legend = TRUE) + geom_text(aes(x = num, label = num, y = 0.2), colour = "#f8756b")
p_line
ggsave("plot/OTU_select.svg", p_line)
```
```{r}
# 作图展示 top 重要的 OTUs
varImpPlot(otu_train_forest,
    n.var = min(num, nrow(otu_train_forest$importance)),
    main = paste0("Top ", num, "- variable importance")
)
# 输出表格
write.table(importance_otu[1:num, ],
    "importance_otu_top15_score.txt",
    sep = "\t", col.names = NA, quote = FALSE
)
# 输出top15的丰度表
import_15 <- read.table("./importance_otu_top15_score.txt", header = TRUE, row.names = 1, sep = "\t", fill = TRUE)
rownames(import_15)
# otu[rownames(import_15),]
otu_15 <- otu[rownames(import_15), ]

write.table(otu_15,
    "importance_otu_top15.tsv",
    sep = "\t",
    col.names = NA,
    quote = FALSE
)
```

## 简约分类器

```{r}
# 选择 top15 重要的 OTUs，例如上述已经根据“Mean Decrease Accuracy”排名获得

otu_select <- rownames(importance_otu)[1:num]

# 数据子集的训练集和测试集
otu_train_simpl <- otu_train[, c(otu_select, "Group")]
otu_test_simpl <- otu_test[, c(otu_select, "Group")]

# 随机森林计算（默认生成 500 棵决策树），详情 ?randomForest
set.seed(123)
otu_train_forest_simpl <- randomForest(as.factor(Group) ~ ., data = otu_train_simpl, importance = TRUE)
otu_train_forest_simpl
plot(randomForest::margin(otu_train_forest_simpl), main = "观测值被判断正确的概率图")

```
No. of variables tried at each split: 3

        OOB estimate of  error rate: 17.65%
Confusion matrix:
   AD  C class.error
AD 42  6   0.1250000
C   9 28   0.2432432

```{r}
# 训练集自身测试
train_predict_simpl <- predict(otu_train_forest_simpl, otu_train_simpl)
compare_train_simpl <- table(train_predict_simpl, otu_train_simpl$Group, dnn = c("Actual", "Predicted"))
compare_train_simpl

```
train_predict_simpl AD  C
                 AD 48  0
                 C   0 37
```{r}
# 使用测试集评估
test_predict_simpl <- predict(otu_train_forest_simpl, otu_test_simpl)
compare_test_simpl <- table(otu_test_simpl$Group, test_predict_simpl, dnn = c("Actual", "Predicted"))
compare_test_simpl
confusion_matrix <- as.matrix(compare_test_simpl)
library(pheatmap)
pheatmap(
    confusion_matrix ,
    cluster_cols = FALSE,
    cluster_rows = FALSE,
    legend = FALSE,
    display_numbers = TRUE,
    number_format = "%1d",
    cellwidth = 60, cellheight = 60,
    color = c("#f5fafa", "#cee4e5", "#009194"),
    fontsize = 10,
    filename = "plot/confusion_matrix.pdf"
)

```
    compare_test_simpl
Actual AD  C
    AD 43  9
    C  11 23
```{r}
sum(diag(compare_test_simpl) / sum(compare_test_simpl))
```
0.7674419
```{r}

# install.packages("pROC")
library(pROC)
pred_rf <- predict(otu_train_forest_simpl, otu_test_simpl, type = "prob")
roc_simpl <- roc(otu_test_simpl$Group, pred_rf[, 2],
    # plot = TRUE,
    # legacy.axes = TRUE, percent = TRUE, xlab = "False Positive Percentage", ylab = "True Postive Percentage", col = "#377eb8",
    # lwd = 3, print.auc = TRUE, auc.polygon = TRUE, auc.polygon.col = "#377eb83f"
)
plot_roc<-ggroc(roc_simpl,
    lwd = 2, legacy.axes = TRUE, col = "#377eb8",
) + theme_bw()+  geom_abline(slope = 1, intercept = 0,color="#00000085",linetype="dashed")+
theme(panel.grid.major = element_blank(), panel.grid.minor = element_blank()) +
    geom_text(aes(x = 0.5, label = paste0("AUC:0.8487"), y = 0.7), colour = "#377eb8")
ggsave("plot/roc.svg",plot_roc)

```
保存数据到Rdata
```{r}
# save.image("data.RData")
load("data.RData")
```